臺灣板橋地方法院刑事判決　　　　　　　 96年度易字第326號
公　訴　人　臺灣板橋地方法院檢察署檢察官
被　　　告　程裕豊
上列被告等因竊盜等案件，經檢察官提起公訴（95年度偵字第25
747、27862號），本院合議庭裁定依簡式審判程序審理並判決如
下：
    主  文
程裕豊意圖為自己不法之所有，而侵占自己持有他人之物，累犯
，處有期徒刑月，如易科罰金，以新臺幣壹仟元折算壹日；又
竊盜未遂，累犯，處有期徒刑肆月，如易科罰金，以新臺幣壹仟
元折算壹日；應執行有期徒刑陸月，如易科罰金，以新臺幣壹仟
元折算壹日。
    事  實
一、程裕豊於民國93年間，因犯搶奪罪，經臺灣高等法院以93年
    度上訴字第3644號判決判處有期徒刑1 年2 月確定；又於93
    年間，因違反毒品危害防制條例案件，經本院以93年度訴字
    第1942號判決判處有期徒刑8 月確定，上開判處有期徒刑1
    年2 月、8 月2 罪，後經臺灣高等法院以94年度聲字第288
    號裁定定應執行有期徒刑1 年8 月確定，於95年2 月22 日
    縮短刑期執行完畢（據此，本件構成累犯）；復於95年6 月
    15日、同年8 月3 日，均因犯竊盜罪，先後經本院以95年度
    簡字第4859號、95年度簡字第5418號判決，分別判處拘役40
    日、有期徒刑3 月確定，上開判處拘役40日、有期徒刑3 月
    等2 罪，並經接續執行，尚在執行中。
二、詎其猶不知悔改，於95年8 月28日上午9 時30分，在臺北縣
    泰山鄉○○街72號，向小學同學甲○○借用車牌號碼QY5-99
    1 號輕型機車，並稱當日中午即行歸還，然於借得前開機車
    後，竟旋即基於意圖為自己不法所有之侵占犯意，將前揭機
    車據為己有。
三、程裕豊另又基於意圖為自己不法所有之竊盜犯意，於95年11
    月19日下午4 時20分許，騎乘前開據為己有之機車駛至位於
    臺北縣新莊市○○路53號前的捷運工地附近，認四下無人有
    機可乘，竟徒手竊取該處中華工程股份有限公司新莊工務所
    所有之長度約10公尺、價值約新臺幣800 元作為水泥紐澤西
    護欄警示燈所用之電線，俟其正拔取該等電線之際，適為在
    該處工作之泰籍勞工帕卡碰發現而出聲喝阻，程裕豊見事跡
    敗露，隨即逃逸因而竊盜未遂，然其所騎乘上開機車則遺留
    現場，嗣警據報後前往現場處理之際，程裕豊復於同日下午
    5 時許，亦至前開行竊現場欲將上開機車駛離，惟仍經帕卡
    碰認出後通知在場處理之警員予以逮捕查獲。
四、案經甲○○、中華工程股份有限公司訴由臺北縣政府警察局
    新莊分局報告臺灣板橋地方法院檢察署檢察官偵查後起訴。
    理  由
一、認定事實所憑之證據：
    訊據被告對於上揭犯罪事實坦承不諱，核與告訴人甲○○於
    警詢、告訴代理人藍治清於警詢及偵查中證述情節相符，並
    據證人帕卡碰於警詢及偵查中結證屬實在卷。此外，復有現
    場照片4 張等在卷為憑，足徵被告前開自白應與事實相符，
    可以採信，本件事證明確，被告犯行堪以認定。
二、應適用之法律及科刑審酌事由：
(一)、核被告所為，係犯刑法第335 條第1 項之侵占罪及同法第32
    0 條第3 項、第1 項之竊盜未遂罪。被告已著手於竊盜行為
    之實行而不遂，為未遂犯，依刑法第25條第2 項規定，按既
    遂犯之刑減輕之。又被告前開所犯侵占罪及竊盜未遂罪，犯
    意各別，罪名互異，應予分論併罰。再被告如事實欄所載經
    臺灣高等法院以94年度聲字第288 號裁定應執行有期徒刑1
    年8 月確定之徒刑部分，業於95年2 月22日縮短刑期執行完
    畢，有臺灣高等法院被告前案紀錄表在卷可佐，是其於有期
    徒刑執行完畢後5 年內，故意再犯本件有期徒刑以上之罪，
    為累犯，應依刑法第47條第1 項規定，就其前開所犯2 罪均
    各加重其刑，至就其所犯竊盜未遂罪部分並依同法第71條第
    1 項規定先加重後減輕之。
(二)、茲審酌被告有如事實欄所載之前科，素行不佳，竟再犯本案
    ，惡性非輕，暨其時值壯年，不思正道取財，貪圖他人財物
    之犯罪動機、目的、手段、對被害人所生之損害及犯罪後態
    度等一切情狀，就其前開所犯2 罪分別量處如主文所示之刑
    ，並均諭知如易科罰金之折算標準，暨依刑法第51條第5款
    規定定其應執行刑及諭知如易科罰金之折算標準，以資懲儆
    。
據上論斷，應依刑事訴訟法第273 條之1 第1 項、第299 條第1
項前段，刑法第335 條第1 項、第320 條第3 項、第1 項、第25
條、第47條第1 項、第41條第1 項前段、第51條第5 款，刑法施
行法第1 條之1 第1 項、第2 項前段，判決如主文。
本案經檢察官郭季青到庭執行職務。
中　　華　　民　　國　　96　　年　　4 　　月　　23　　日
                刑事第十九庭   法  官  陳明偉
以上正本證明與原本無異
如不服本判決應於送達後10日內向本院提出上訴狀
                              書記官  陳慧儷
中　　華　　民　　國　　96　　年　　4 　　月　　23　　日
刑法第三百二十條
意圖為自己或第三人不法之所有，而竊取他人之動產者，為竊盜
罪，處五年以下有期徒刑、拘役或五百元以下罰金。
意圖為自己或第三人不法之利益，而竊佔他人之不動產者，依前
項之規定處斷。
前二項之未遂犯罰之。
中華民國刑法第三百三十五條
意圖為自己或第三人不法之所有，而侵占自己持有他人之物者，
處五年以下有期徒刑、拘役或科或併科一千元以下罰金。
前項之未遂犯罰之。
